# 关于破产企业是否纳入合并的判断

提问人：whx669 时间：2018-06-17 10:55:06
请教陈总：
A集团公司（有 30 家子公司）下属子公司B因经营不善，于 2018 年 6 月 1 日起向法院申请破产，清算组由法院来指定，企业无法再控制B公司。由于自 6 月 1 日起无法再对B公司实施控制， 6 月份的合并报表怎么编制？请问：
1 、这种情况是否符合“持有待售”的条件？即：在A的个别报表层面，将对B的长投重分类至“划为持有待售的资产”； 在A的合并报表层面，将A公司的资产全部重分类至“持有待售的资产”、将A公司的负债重分类至“持有待售的负债”。 这样处理是否正确？这样处理的最终结果还是将B纳入了合并范围，好像与“无法实施控制就不纳入合并”的原则相矛盾。只是报表项目换了一下。
还是： 2 、自 6 月 1 日起，由于对B公司无法实施控制，B公司不再纳入合并范围？如果不再纳入合并范围，但是B的清算可能需要一个比较长的过程，可能要几个月，按报告期内处置子公司编制的话，处置损益无法计算。合并报表应该怎么编制？
这种情况 应该怎么处理？请陈总指点，多谢！

回答人：chenyiwei
这种情况不满足持有待售条件，应在B公司被法院指定的管理人接管之日按丧失对子公司的控制权（合并报表准则第五十条）处理。
处置损益就根据被接管日B公司的资产负债状况计算即可。

提问人：whx669 时间：2018-06-18 10:54:24
感谢陈总的讲解，继续请教关于处置损益的计算： 假设A对B的初始投资成本是 100 万元。法院指定的管理人接管之日B的资产总额是200 万，负债总额是 500 万，净资产是 -300万。这种情况下A的个别报表、合并报表的处置损益怎么计算？

回答人：chenyiwei
个别报表：假设此前未计提过减值准备，则处置损失为 100 万；合并报表：处置收益为 300 万。差额 400 万即为B的累计亏损。

提问人：whx669 时间：2018-06-19 07:22:45
谢谢陈总，还有个问题不明白，需要请教：在A的个别报表体现投资损失 100 万，在A的合并 报表却是体现的收益 300 万，这个收益应该怎么理解，是怎么来的？是由于破产时对外欠的债务不用偿还产生的吗？

回答人：chenyiwei
合并报表层面前期确认的超额亏损转回的影响。